臺灣臺中地方法院行政訴訟裁定
110年度簡字第39號
原      告  李孟軒  
被      告  法務部矯正署                    

代  表  人  黃俊棠  
訴訟代理人  林震偉  
            倪伯丞  
            周向全  
上列當事人間監獄行刑法事件，原告不服法務部民國107年10月2
6日法授矯教字第10701099430號函及法務部矯正署110年3月16日
法授矯教字第11001011530號函復審決定，提起行政訴訟，本院
裁定如下：
    主  文
原告之訴駁回。
訴訟費用由原告負擔。
    理  由
一、按109 年1 月15日修正公布，同年7 月15日施行之監獄行刑
    法第134 條第1 項規定：「受刑人對於廢止假釋、不予許可
    假釋或撤銷假釋之處分不服，經依本法提起復審而不服其決
    定，或提起復審逾2 個月不為決定或延長復審決定期間逾2 
    個月不為決定著，應向監獄所在地或執行保護管束地之地方
    法院行政訴訟庭提起撤銷訴訟。」、同法第153 條第3 項規
    定：「本法中華民國108 年12月17日修正之條文施行前，因
    撤銷假釋得聲明異議之案件，得於修正施行日之次日起算30
    日內，依本法規定向管轄地方法院行政訴訟庭提起訴訟。」
    ；次按原告之訴，起訴逾越法定期限者，行政法院應以裁定
    駁回之，行政訴訟法第107 條第1 項第6 款定有明文，此依
    行政訴訟法第236 條之規定，於簡易訴訟程序仍適用之。
二、經查：原告不服法務部107年10月26日法授矯教字第1070109
    9430號撤銷假釋函，原告認為此函違法，於110年5月18日提
    起本件撤銷訴訟（見本院卷1第15頁原告起訴狀之法務部○○○
    ○○○○收文戳章)。又查，監獄行刑法109年1月15日修正之條
    文，其施行日期係109年7月15日，依該法第153條第3項規定
    ，因撤銷假釋得聲明異議之案件，得於修正施行日之次日起
    算30日內（即109年8月14日前)，向地方法院行政訴訟庭提
    起訴訟。本件撤銷假釋之處分日期為107年10月26日，固屬1
    09年7月15日修正條文施行日前因撤銷假釋得聲明異議之案
    件，惟依上述規定，須於109年8月14日前提起行政訴訟，起
    訴始屬合法；而原告遲至110年5月18日始提起本件訴訟，顯
    已逾109年8月14日前應起訴之期間。依前開說明，其起訴於
    法不合，應予裁定駁回。
三、雖原告主張臺中監獄行政人員未依照監獄行刑法第153條規
    定針對撤銷假釋案受刑人可提起行政訴訟，未落實佈達告知
    義務，原告在不知情況下喪失法律權益云云。惟查：臺中監
    獄行政人員就司法院釋字第796號解釋文，及109 年1 月15
    日修正公布，同年7 月15日施行之監獄行刑法，均曾在臺中
    監獄各個工場公佈欄貼張讓受刑人知悉，使渠等決定是否提
    起相關行政訴訟，以維護渠等權益等事實，有被告所提出之
    法務部○○○○○○○個案輔導記錄、收容人集體教誨實施情形、
    特別教誨紀錄表、公佈欄貼張法律之照片、收容人生活手冊
    在卷（見本院卷1第349頁至第364頁）足稽。可證原告雖監
    獄執行人身自由受限制，但其對於司法院釋字第796號解釋
    文及上揭日期實行監獄行刑法資訊之取得均無阻礙，原告對
    原處分不服，未依法律規定於期限內提起行政訴訟，其所為
    上述主張，尚與事實不符，不足採信。　
四、依行政訴訟法第236 條、第107 條第1 項第6 款、第104 條
    、民事訴訟法第95條、第78條，裁定如主文。
中　　華　　民　　國　　111 　年　　2 　　月　　25　　日
　　　　　　　　行政訴訟庭法　官　楊萬益
上為正本係照原本作成。
如不服本裁定，應於裁定送達後10日內向本院提出抗告狀（須按
他造人數附繕本），抗告狀並應記載抗告理由，表明關於原裁定
所違背之法令及其具體內容，或依訴訟資料可認為原裁定有違背
法令之具體事實，並繳納抗告費新臺幣500 元。
中　　華　　民　　國　　111 　年　　2 　　月　　25　　日
　　　　　　　　　　　　　書記官　林柏名